臺灣臺中地方法院刑事判決　　　　　　　　　　　　九十三年度訴字第二三四九號
　　公　訴　人　臺灣臺中地方法院檢察署檢察官
　　被　　　告　甲○○
　　指定辯護人　本院公設辯護人己○○
　　被　　　告　寅○○
　　指定辯護人　蔡宜宏律師
右列被告因強盜等案件，經檢察官提起公訴（九十三年度偵字第一四三七九號）及移
    主  文
甲○○共同意圖為自己不法之所有，以強暴至使不能抗拒，而取他人之物，處有期徒
刑伍年貳月；又共同連續意圖為自己不法之所有，而搶奪他人之動產，處有期徒刑壹
年陸月；應執行有期徒刑陸年。
寅○○共同連續意圖為自己不法之所有，而搶奪他人之動產，處有期徒刑貳年肆月。
被訴強盜部分，無罪。
    犯罪事實
一、甲○○與壬○○（另由臺灣南投地方法院審理）基於意圖為自己不法所有之共同
    犯意聯絡，於如附表編號一所示之時、地，對丙○○○施強暴，至其不能抗拒後
    ，強行取走丙○○○之財物，其等犯案之方法及所得財物，均詳如附表編號一所
    載。甲○○又另行基於意圖為自己不法所有之概括犯意，先與蘇柏忠基於共同犯
    意之聯絡，於附表編號二所示時、地，由蘇柏忠負責把風接應，甲○○乘丑○○
    不注意時，搶得行動電話手機一支後，共乘機車逃逸；再承上述同一概括之犯意
    ，另與寅○○基於共同概括犯意之聯絡，連續於附表編號六至九所示時地，由甲○○騎乘機車搭載寅○○，寅○○則乘辛○○、乙○○、庚○○等被害人不注意
    之際，搶奪其等之財物。而寅○○基於上述同一概括之犯意，除與甲○○共犯附
    表編號六至九等部分外，尚與壬○○基於共同概括犯意之聯絡，連續於附表編號
    三至五所示時地，與壬○○共乘一部機車，於丁○○、癸○○○、戊○○○等被
    害人不注意時，或由寅○○或由壬○○出手搶得其等之金項鍊各一條。其等並將
    所得之金飾分別出售給李水生、吳錦顏、鄭榮昱、陳俞斌、辛國樑、陳秀瓊等銀
    樓業者，得款朋分花用。嗣於九十三年八月十二日十時許，始為警在台中市○○
    區○○路二段二之十八號前查獲。
二、案經台中巿警察局第五分局報請臺灣臺中地方法院檢察署檢察官偵查起訴，及該
    署檢察官移送併辦。
    理  由
壹、有罪部分：
  一、被告甲○○及寅○○經本院訊問後，對附表編號二至九所示其等共犯及各與蘇
      柏忠、壬○○所共犯之搶奪等犯行，均坦承屬實，而認罪在卷；惟被告甲○○
      對於附表編號一之部分，雖不爭執有於所載時、地與壬○○共同對被害人丙○○○犯案，取得其身上之金項鍊一條、手錶一支，但否認涉嫌強盜罪，辯稱：
      他僅欲乘被害人丙○○○不注意時搶奪上述財物，絕無壓制被害人至不抗拒之
      程度而取其財物之意，他根本不知壬○○會用手摀住被害人之口，此部分應僅
      構成搶奪罪，而非強盜罪等語。經查：
      (一)關於附表編號二至九所載被告等各次共同搶奪及分別與蘇柏忠、壬○○共同
        搶奪之犯行，業據被害人丑○○、丁○○、癸○○○之女子○○、戊○○○
        、辛○○、乙○○、庚○○等人於警詢時敘明遭搶奪財物之過程有如附表各
        編號所載，並經蘇柏忠於警詢時及壬○○於本院審理時具結後證實無誤，復
        有證人即李水生、吳錦顏、鄭榮昱、陳俞斌、辛國樑、陳秀瓊等銀樓業者於
        警詢時之證詞及金飾買入登記簿六張在卷可為佐證（以上所有被告以外之人
        於警詢時之陳述，均經當事人同意作為證據，並經本院審酌該等言詞陳述作
        成時之情況，認為適當），足見被告二人之自白與事實相符，亦得為證據。
        故被告等確有共同連續搶奪如附表編號二至九所示之犯行，應無疑義。
      (二)關於附表編號一之強盜部分，除被害人丙○○○已取回其手錶一支，有贓物
        認領保管單一紙附卷可稽外，且查：
        1.被害人丙○○○於警詢、偵訊時具結及本院審理時具結後所為之證詞，前
          後一致，並無矛盾，均指稱確遭被告甲○○及壬○○施強暴至無法抵抗之
          程度後，為被告甲○○強行取走財物：
          (1)警訊時證述：當時有二名歹徒，一人用手摀住其口並控制其行動，另一
            人即被告甲○○捉住其右手，強行搶走其載在頸部之金項鍊一條及右手
            腕之手錶一支，得手後摀住其口之歹徒並將她推倒在地（見第一四三七
            九號偵查卷第一宗第四二－四三頁）。
          (2)九十三年八月二十七日檢察官偵訊時具結證述：「九十三年七月二十三
            日在台中巿篤行路一五三之一號店內有二個人，一位是說借廁所，另一
            位要木瓜牛乳，後來就趁機過來站在我的兩邊，一個人押住我的嘴巴，
            一個捉住我的手，強行搶走我身上的項鍊及手錶並將我推倒在地，他們
            搶了就跑了」（見第一四三七九號偵查卷第一宗第九三－九四頁）。
          (3)九十三年十一月二十三日於本院審理時具結證述：
            過程同前，且被告甲○○強行取走其金項鍊及手錶後，與壬○○欲離
              去時，壬○○始拿開摀住其口之手。
            當時遭對方摀住口部後，曾想扳開，但因本身已有年紀，對方也比較
              高大，故無法抵抗。
        2.壬○○於九十三年八月十九日警詢時，就施用何種手段以取走被害人林陳
          玉秀之財物，所為供述與被害人前開證詞相符：「（問：刑事組查獲綽號
          『阿狗』男子甲○○於九十三年七月二十三日下午十四時三十分，在台中
          巿篤行路一五三之一號『阿烈冰店』，強盜被害人丙○○○所有金項鍊乙
          條、手錶乙支，你是有參與犯案？）答：我有參與犯案。」、「（問：右
          述犯案何人提議？如何分工？贓物如何？是否尚有共犯？）答：‧‧‧。
          我與綽號『阿狗』男子甲○○二人，騎乘乙部甲○○偷來的機車，進入該
          店，佯稱買東西，然後我用右手摀住被害人丙○○○，用左手控制被害人
          丙○○○，甲○○綽號『阿狗』動手行搶金項鍊並強行脫手錶。得手金項
          鍊拿至台中巿青海與漢口路口乙家當鋪，點當得款新台幣伍千參佰元，分
          給寅○○壹仟肆佰元，剩下的參仟玖佰元，我與甲○○平分得壹仟玖佰伍
          拾元，手錶被甲○○拿去。」（見第一四三七九號偵查卷第一宗第一一八
          －一一九頁）；且當事人均同意將上開壬○○警詢時之陳述作為證據，本
          院審核後，也認無不合，自有證據能力。
        3.被告甲○○對於如何與壬○○取得被害人丙○○○之財物，曾有左列多次
          自白，核與前揭被害人丙○○○及共犯壬○○所證述之情節，均相符合，
          而足認此等自白與事實相符：
          (1)九十三年八月十三日第一次警詢時，供述：「我與壬○○於九十三年七
            月二十三日十四時三十分許，在台中巿西區○○路一五三之一號阿烈冰
            店，壬○○提議作案，由壬○○用手摀住被害人丙○○○口、鼻控制行
            動，由我動手強行將被害人脖子上金項鍊扯下並將被害人右手腕上手錶
            拔下拿走，‧‧‧」（見第一四三七九號偵查卷第一宗第二二頁）。
          (2)九十三年八月十三日最初偵訊時，供述：「（問：七月二十三日下午在
            西區○○路的冰店搶丙○○○的金項鍊？）答：是的。由我與壬○○騎
            我偷的機車，是七月二十三日中午在篤行路偷的，該機車竊盜案在隔天
            被警查獲移送，劉某假借買冰他用手摀住老闆娘口鼻，老闆娘有掙扎，
            我就將她的金項鍊及手錶搶下，當時老闆娘已不能反抗。壬○○住埔里
            ，作案當天是寅○○帶我去澄清醫院找他的朋友，我在那裏見劉某並認
            識，之後我們騎偷的機車在路上閒逛，去買冰時劉某就提議下手行搶‧
            ‧‧」（（見第一四三七九號偵查卷第一宗第八一頁）。
          (3)九十三年八月十三日本院裁定羈押前訊問時，供稱：「（問：有關九十
            三年七月二十三日下午於台中巿西區○○路冰店當天情形如何？）答：
            當天我與壬○○到該冰店吃冰，壬○○暗示我說要行搶，壬○○等冰快
            好的時候就用手摀住老闆娘的口、鼻，由我動手搶老闆娘身上的項鍊、
            手錶，老闆娘有反抗，我們就用手摀住老闆娘的口、鼻，所以老闆娘無
            法反抗，我們二人就是將搶來的項鍊去變賣了五千多元‧‧‧」（見本
            院九十三年度聲羈字第四三五號卷第六頁）。
        4.前開1.至3.所載各項證據方法之所以互核相符，絕非偶然或巧合所致，已
          足證明被告甲○○確有與壬○○對被害人丙○○○施強暴，在完全壓制被
          害人丙○○○至其不能抗拒之情況下，強行取下被害人丙○○○載在頸部
          之金項鍊一條及脫下手腕上之手錶一支。被告甲○○至本院審理時雖辯解
          其僅有搶奪之犯意，與壬○○無共同強盜之犯意聯絡，壬○○摀住被害人
          之口以控制對方之舉動，完全出乎其意料之外等語，然並無佐證足認此等
          辯解可能屬實，故本院不採。
      (三)綜合前述，本件事證明確，被告甲○○共同強盜又共同連續搶奪，及被告寅
        ○○共同連續搶奪等犯行，均已足可認定；被告甲○○言其附表編號一部分
        僅構成搶奪罪之辯解，殊非可採。
  二、核被告甲○○所為，係犯刑法第三百二十五條第一項搶奪罪及第三百二十八條
    第一項強盜罪；被告寅○○所為，則係犯有刑法第三百二十五條第一項之搶奪
      罪。又被告二人間就附表編號六至九所示部分之搶奪犯行、被告甲○○與蘇柏
      忠間就附表編號二所示之犯行、被告寅○○與壬○○間就附表編號三至五所示
      之犯行，各有犯意聯絡及行為分擔，皆為共同正犯。再者，被告甲○○五次搶
      奪之犯行及被告寅○○七次搶奪之犯行，均時間緊接，所犯構成要件相同，顯
      係基於概括之犯意反覆為之，為連續犯，依刑法第五十六條，應各以一罪論，
      並皆加重其刑。另被告甲○○所犯強盜及搶奪等二罪間，犯意各別，行為互殊
      ，應分論併罰。爰審酌被告等隨機以不特定人為搶奪之對象，相當危害社會治
      安，被告甲○○於白晝對老弱之被害人丙○○○強盜財物，尤顯惡性非輕，並
      再考量其等犯罪之動機、目的、手段、方法、所得及犯後態度等一切情狀後，
      分別量處如主文所示之刑，並就被告甲○○部分定其應執行之刑。
  三、臺灣臺中地方法院檢察署檢察官所移送併辦九十三年度偵字第二一０六四號，
      即附表編號二部分，雖未經起訴，然因與本件所起訴被告甲○○之搶奪部分，
      具有連續犯之裁判上一罪關係，屬同一案件，亦為起訴效力所及，故本院自得
      併予審酌。
貳、無罪部分：
  一、公訴意旨略以：附表編號一部分，乃被告寅○○所提議，而共謀由被告甲○○
      及壬○○至現場強盜被害人丙○○○之財物；因認被告寅○○就此部分亦涉有
      刑法第三百二十八條第一項之強盜罪嫌。
  二、按犯罪事實應依證據認定之，無證據不得認定犯罪事實；又不能證明被告犯罪
      者，應諭知無罪之判決，刑事訴訟法第一百五十四條第二項、第三百零一條第
      一項分別定有明文。次按認定不利於被告之事實，須依積極證據，苟積極證據
      不足為不利於被告事實之認定時，即應為有利於被告之認定，更不必有何有利
      之證據；且認定犯罪事實所憑之證據，雖不以直接證據為限，間接證據亦包括
      在內，然而無論直接或間接證據，其為訴訟上之證明，須於通常一般人均不致
      有所懷疑，而得確信為真實之程度者，始得據為有罪之認定；以上各有最高法
      院三十年上字第八一六號、七十六年台上字第四九八六號等判例意旨可資參酌
      。
  三、公訴意旨認定被告寅○○涉有附表編號一之強盜犯行，無非是以：１、被告寅
      ○○自承曾將其阿姨即被害人丙○○○擁有金項鍊之事，告知被告甲○○及壬○○，２、被告甲○○於偵查中曾證述此部分為被告寅○○所提議，事後也有
      分得出售金項鍊之金額，３、共犯壬○○於警詢時證述寅○○有分得上述款項
      等語為憑。惟訊據被告寅○○堅決否認上開犯行，辯稱其等於九十三年七月二
      十三日十四時許，在台中巿篤行路與英才路口附近之「再興米糕」店吃飯時，
      被告甲○○及壬○○其中一人曾提及丙○○○穿金戴銀，他當場表示丙○○○
      是他阿姨，告誡江、劉勿起歹念，並於飯後先行離開，不知其等竟前往強盜丙○○○之財物，他絕無參與共謀等語。經查：
      (一)關於附表編號一部分，究竟被告寅○○有無提議而參與共犯，被告甲○○就
        此曾有三種不同之供述，分列如左：
        1.九十三年八月十三日第一次警詢時（見第一四三七九號偵查卷第一宗第二
          二頁）、九十三年八月十三日檢察官初次偵訊時（見第一四三七九號偵查
          卷第一宗第八一頁）、九十三年八月十三日本院裁定羈押前訊問時（見本
          院九十三年度聲羈字第四三五號卷第六頁）、九十三年八月二十七日檢察
          官偵訊時（見第一四三七九號偵查卷第一宗第九四頁），被告甲○○均僅
          供稱他於九十三年八月十三日當天才認識壬○○，經壬○○之提議後，兩
          人即於該日共同強盜丙○○○之財物；並無言及寅○○涉案，或寅○○事
          前與他有共同謀議之犯意聯絡。
        2.九十三年八月三十一日警詢時（見第一四三七九號偵查卷第一宗第一一四
          頁）、九十三年九月九日檢察官偵訊時（見第一四三七九號偵查卷第二宗
          第三一頁）、起訴移審至本院之訊問及行準備程序時（見本院卷第十九－
          二十頁、第六一頁），被告甲○○則改口供稱行為前與寅○○曾共同謀議
          犯罪計畫，其間有共同犯意之聯絡。此項說法與前1.所載完全不同，且適
          相反。
        3.末於九十三年十二月二十一日本院審理時具結後，再改稱：先前他之所以
          供述寅○○為共犯，乃根據壬○○之轉述而來，壬○○確曾向他表示過顏
          春生提議其等對丙○○○犯案；且其於警、偵訊時對於何人所提議乙節供
          述不一，乃因其等為警查獲時，壬○○尚未到案，而此件事實上為他與劉
          軒宏至現場所犯，故坦承與壬○○共犯，直到某次為警借提他詢問時，警
          方表示壬○○已經到案，且壬○○供稱是寅○○提議其等去行搶，警方令
          他更改筆錄，他才改變說法等語。
        4.關於被告寅○○有無涉案乙節，被告甲○○之供述莫衷一是，無法直接證
          明被告寅○○確於事前參與同謀。至其何項供述方屬事實，經比較其先後
          三種不同之說法後，因被告甲○○於本院作證前已獲告知偽證之刑事責任
          ，就先前於警詢、偵訊時之供述何以反覆不一乙節，也尚能合理說明，故
          應以於本院具結之證詞較為可採。準此以解，則被告寅○○於事前與江筑
          鈞之間並無共犯附表一部分之犯意聯絡，被告甲○○所以認為寅○○曾有
          提議，厥係由於壬○○之轉述而來。從而，事之有無，即應再求證壬○○
          之供述憑定。
      (二)而壬○○也供述不一，詳如左列：
        1.於九十三年八月十九日警訊時，供稱附表編號一部分為被告寅○○所提議
          （見第一四三七九號偵查卷第一宗第一一八頁倒數第四行）。
        2.然於九十三年九月九日檢察官偵訊時，又改口供稱：「（問：九十三年七
          月二十三日下午二時三十分在台中巿篤行路一五三之一號冰店內強行取走
          老板娘的金項鍊？）答：是我提議的。我與甲○○一起進去的。」、「（
          問：寅○○有無參與本件搶奪？）答：沒有。寅○○說該店老板娘有金項
          鍊，而我就跟甲○○說要去搶，我們二人就一起去搶，而寅○○不知情。
          」、「（問：為何你在警局說：阿烈冰果店的搶案寅○○也有參與？）答
          ：沒有。在冰果店有搶金項鍊及手錶。」、「（問：有無其他陳述？）答
          ：阿烈冰店是我與甲○○一起犯案的，其他是我與寅○○一起去犯案的。
          」、「（問：阿烈冰店的搶案情形如何？如我剛才所供述的。我和甲○○
          一起進去，但沒有與寅○○一起進去，是我與甲○○一起搶的，我不知道
          寅○○是否知情，而錢是有分給寅○○。」、「（問：有無與顏春一起到
          冰店？）答：寅○○進去冰店，而我們在附近等，之後約一個鐘頭，我與
          甲○○一搶，我邀甲○○一起去，而寅○○當時不知去那裏。」等語（見
          第一四三七九號偵查卷第二宗第二八－三０、三二頁）。
        3.嗣於九十三年十一月二十三日本院審理時具結後，起初否認「阿烈冰店」
          之犯行，稱當初於警詢、偵訊時之自白，乃因畏懼遭警察毆打所致，且一
          度以其有重度精神病為由，要求辯護人勿再詰問（見本院卷第九二頁倒數
          第三行起至第九三頁第三行止）；後於本院訊問時，方：(1)坦承有與被告
          寅○○共同搶奪如附表所示之犯行；(2)坦承有於七月二十三日下午二時三
          十分許至阿烈冰店對丙○○○犯案；(3)但始終未證實被告寅○○有共犯「
          阿烈冰店」部分。
        4.總結壬○○之供述，雖警詢時曾供稱乃寅○○所提議，但不僅已為後來之
          供述所推翻，且偵、審中均未肯認被告寅○○參與共犯，尤其於警詢時之
          陳述，並無佐證可認較諸於偵、審時之供述可採，自不適合遽為不利被告
          寅○○之判斷。
      (三)再者，壬○○於前開九十三年九月九日檢察官偵訊時，並不諱言有將犯罪所
        得之金項鍊一條於變賣後分給被告寅○○部分金額；但仍然供稱被告寅○○
        並不知情，也不知其等犯案時被告寅○○人在何方等語。被告寅○○也供承
        確有收取劉軒交付之金額，惟亦辯稱此乃壬○○為清償積欠之債務所給付。
        依其等之供述，固足認被告寅○○收受上開金額之事實；惟既無積極之事證
        適合認定被告寅○○有於事前參與謀議而為共謀共同正犯，僅以其事實上有
        於事後自壬○○處取得該條金項鍊變賣之部分金額，即欲完全斷定被告寅○○必有於事前參與此項犯罪之謀議，難保不會掛一漏萬，而有誤判之虞。
  四、綜合前述，由於公訴人所提出之證據方法，尚無法嚴格證明被告寅○○確有於
      事前與被告甲○○或壬○○共同謀議犯罪計畫而為共謀共同正犯，至一般人均
      無所懷疑之程度；基於罪疑唯輕，即應諭知被告寅○○被訴強盜部分無罪之判
      決。
據上論斷，應依刑事訴訟法第二百九十九條第一項前段、第三百零一條第一項，刑法
第二十八條、第五十六條、第三百二十五條第一項、第三百二十八條第一項、第五十
一條第五款，判決如主文。
中      華      民      國      九十四      年      一      月    七    日
                                        審判長法  官  吳  進  發
                                              法  官  唐  敏  寶
                                              法  官  莊  深  淵
右正本證明與原本無異。
如不服本判決，應於送達後十日內向本院提出上訴狀（須附繕本），上訴於台灣高等
法院台中分院。
                                        書記官
中      華      民      國      九十四      年      一    月    七    日
附錄論罪科刑法條
刑法第三百二十五條第一項：
意圖為自己或第三人不法之所有，而搶奪他人之動產者，處六月以上五年以下有期徒
刑。
中華民國刑法第三百二十八條第一項：
意圖為自己或第三人不法之所有，以強暴、脅迫、藥劑、催眠術或他法，至使不能抗
拒，而取他人之物或使其交付者，為強盜罪，處五年以上有期徒刑。
附表：
┌──┬────┬─────┬──────────┬───────────┐
│編號│被害人  │時      間│地                點│犯罪方法及所得財物    │
├──┼────┼─────┼──────────┼───────────┤
│    │丙○○○│九十三年七│台中市○區○○路一五│壬○○提議，由壬○○及│
│    │        │月二十三日│三之一號阿烈冰店    │甲○○佯裝前去消費，分│
│    │        │十四時三十│                    │站丙○○○之兩側，接著│
│    │        │分許      │                    │壬○○徒手摀住丙○○○│
│一  │        │          │                    │之口，甲○○則徒手捉住│
│    │        │          │                    │丙○○○之手，至其不能│
│    │        │          │                    │抗拒後，由甲○○強行取│
│    │        │          │                    │走丙○○○戴在頸部之金│
│    │        │          │                    │項鍊一條及手上之手錶一│
│    │        │          │                    │支。                  │
├──┼────┼─────┼──────────┼───────────┤
│    │丑○○  │九十三年七│彰化縣彰化巿中山路二│由蘇柏忠騎乘機車在店外│
│    │        │月八日十五│段六三九號之「震旦行│把風，甲○○入內向鍾靜│
│    │        │時許      │彰化中山店」        │瑜佯稱欲購買手機，待鍾│
│二  │        │          │                    │靜瑜取出後，趁其不備，│
│    │        │          │                    │搶走置於櫃台上之國際牌│
│    │        │          │                    │行動電話一支，得手後共│
│    │        │          │                    │乘在外把風守侯之蘇柏忠│
│    │        │          │                    │所騎乘之機車逃逸。│
├──┼────┼─────┼──────────┼───────────┤
│    │丁○○  │九十三年七│台中市○○○路四０六│壬○○騎乘ＯＰＦ－九三│
│三  │        │月二十七日│巷一號七星中西藥局  │三號機車在外守候，由顏│
│    │        │十一時四十│                    │春生出手搶奪被害人脖子│
│    │        │分許      │                    │上之金項鍊一條。      │
├──┼────┼─────┼──────────┼───────────┤
│    │癸○○○│九十三年七│台中市○○○路與太原│壬○○與寅○○共同騎乘│
│四  │        │月三十日十│八街口旁綠園道      │ＯＰＦ－九三三號機車，│
│    │        │八時許    │                    │由寅○○出手搶奪被害人│
│    │        │          │                    │脖子上之金項鍊一條。  │
├──┼────┼─────┼──────────┼───────────┤
│    │戊○○○│九十三年七│台中市○○路一號    │寅○○騎乘ＯＰＦ－九三│
│五  │        │月三十一日│                    │三號機車後載壬○○，由│
││        │二十二時十│                    │由壬○○出手搶奪被害人│
│    │        │分許      │                    │脖子上之金項鍊一條。  │
├──┼────┼─────┼──────────┼───────────┤
│    │辛○○  │九十三年八│台中市○○○路○段四│甲○○騎乘ＯＰＦ－九三│
│六  │        │月七日十七│十一號              │三號機車把風接應，由顏│
│    │        │時許      │                    │春生出手搶奪被害人脖子│
│    │        │          │                    │上之金項鍊一條。      │
├──┼────┼─────┼──────────┼───────────┤
│    │不詳    │九十三年八│台中市○○○○街十一│甲○○騎乘ＳＱＶ－四四│
│七  │        │月八日十六│號                  │一號機車把風接應，由顏│
│    │        │時許      │                    │春生出手搶奪被害人脖子│
│    │        │          │                    │，上之金項鍊一條。    │
├──┼────┼─────┼──────────┼───────────┤
│    │乙○○│九十三年八│台中市西區銀聯三村三│甲○○騎乘ＳＱＶ－四四│
│八  │        │月十日十一│巷二十二號          │一號機車把風接應，由顏│
│    │        │時許      │                    │春生出手搶奪被害人脖子│
│    │        │          │                    │，上之金項鍊一條。    │
├──┼────┼─────┼──────────┼───────────┤
│    │庚○○  │九十三年八│台中市○○路、公園路│甲○○騎乘ＳＱＶ－四四│
│九  │        │月十日二十│口旁公園內          │一號機車把風接應，由顏│
│    │        │時        │                    │春生出手搶奪被害人脖子│
│    │        │          │                    │，上之金項鍊一條。    │
└──┴────┴─────┴──────────┴───────────┘
